【裁判字號】    99,訴,946
【裁判日期】    991019
【裁判案由】    竊盜
【裁判全文】
臺灣屏東地方法院刑事判決               99年度訴字第946號
公  訴  人  臺灣屏東地方法院檢察署檢察官
被      告  甲○○
上列被告因竊盜案件，經檢察官提起公訴（99年度偵字第3782號
），被告於本院準備程序中，先就被訴事實均為有罪之陳述，經
本院合議庭裁定改由受命法官獨任進行簡式審判程序，判決如下
：
    主  文
甲○○竊取軍用武器或彈藥以外之軍用物品，情節輕微，處有期
徒刑陸月，如易科罰金，以新臺幣壹仟元折算壹日。緩刑年，
並向公庫支付新臺幣貳萬元。
    事  實
一、甲○○於民國98年5 月25日入伍，任南部地區巡防局第六二
    大隊岸巡大隊一兵，並於99年4 月8 日退伍，竟於任職服役
    期間之99年3 月28日上午11時許，意圖為自己不法之所有，
    在屏東縣枋寮鄉第六二大隊岸巡大隊海口安檢所（下稱安檢
    所）鼻尖守望哨內，竊取軍用物品型號TS-83A1 夜視鏡1 副
    ，得手後暫放於其行李內，再於翌日下午2 時許利用休假期
    間，攜出至其位於屏東縣鹽埔鄉○○村○○路231 號住處藏
    放。嗣於99年4 月10日，由甲○○指示不知情之蘇英俊將上
    開贓物交還安檢所人員而自首，始悉上情。
二、案經行政院海巡署南部地區巡防局第六二岸巡大隊移送臺灣
    屏東地方法院檢察署檢察官偵查起訴。
    理  由
一、按現役軍人犯陸海空軍刑法或其特別法之罪，依本法之規定
    追訴審判之；犯罪在任職服役中，發覺在離職離役後者，由
    法院審判；前項規定，按行為時之身分適用法律，軍事審判
    法第1 條第1 項、第5 條第2 項、第3 項分別定有明文。故
    現役軍人，如在任職服役中犯陸海空軍刑法之罪，發覺亦在
    任職服役中，自應由軍事法院審判，然倘行竊係在任職服役
    中，發覺在離職離役後者，則由普通法院審判，僅普通法院
    應依犯罪時之身分適用法律。是本件被告為上開竊盜犯行時
    雖為現役軍人，有個人兵籍資料查詢結果乙紙（見本院卷第
    8 至9 頁）在卷可參，且其所犯之罪亦屬陸海空軍刑法第64
    條第5 項之罪，然本件既係在被告離職離役後始發覺查獲，
    揆諸上開說明，本院自有審判權，惟應適用之實體法乃陸海
    空軍刑法，合先敘明。
二、按除被告所犯為死刑、無期徒刑、最輕本刑為3 年以上有期
    徒刑之罪或高等法院管轄第一審案件者外，於第一次審判期
    日前之準備程序進行中，被告先就被訴事實為有罪之陳述時
    ，審判長得告知被告簡式審判程序之旨，並聽取當事人、代
    理人、辯護人及輔佐人之意見後，裁定進行簡式審判程序，
    刑事訴訟法第273 條之1 第1 項定有明文。經核本件被告甲
    ○○所犯係死刑、無期徒刑、最輕本刑為3 年以上有期徒刑
    以外之罪，其於準備程序中就被訴事實為有罪之陳述，經法
    官告知簡式審判程序之旨，並聽取公訴人、被告之意見後，
    本院爰依首揭規定，合議裁定由受命法官獨任進行簡式審判
    程序。是本案之證據調查，依同法第273 條之2 規定，不受
    同法第159 條第1 項、第161 條之2 、第161 條之3 、第16
    3 條之1 ，及第164 條至170 條所規定證據能力認定及調查
    方式之限制。
三、上揭犯罪事實、被告犯罪時具有軍人身分而查獲時已退役，
    及被告主動交還夜視鏡而自首等之事實，業據被告甲○○於
    警詢、偵查中及本院審理時坦承不諱（見海巡署卷第1 至2
    頁、偵卷第7 頁及本院卷第15頁），核與證人蘇英俊、證人
    即安檢所所長黃稚瑋與證人即安檢所副所長黃仕丞之證述大
    致相符，復有夜視鏡照片3 張（見見海巡署卷第13至14頁）
    、被告個人兵籍資料表1 份（見本院卷第8 至9 頁）、行政
    院海岸巡防署海岸巡防總局南部地區巡防局99年3 月11日南
    局人字第0990003623號函（見海巡署卷第11至12頁）等在卷
    可查，足認被告之任意性自白與事實相符，堪為論罪科刑之
    依據；本件事證明確，被告犯行堪以認定，應依法論科。
四、查被告所竊取者為頭戴式夜視鏡1 副，無殺傷力亦無嚴重危
    害軍事安全之虞，情節堪認輕微，故核其所為，係犯陸海空
    軍刑法第64條第5 項之竊取軍用武器或彈藥以外之軍用物品
    ，情節輕微罪，起訴書認係觸犯同條第3 項之罪，尚有未洽
    ，起訴法條應予變更。另被告於犯罪後、未被有偵查權限之
    機關發覺前，即主動將上開夜視鏡交友人蘇英俊歸還安檢所
    並接受偵查審判，前已述及，被告顯係對未發覺之犯罪自首
    而接受裁判，且參以被告自始坦承有過失等情，堪認其確出
    於悔悟而自首本件犯行，爰依刑法第62條前段之規定減輕其
    刑。爰審酌被告前未曾受有期徒刑以上刑之宣告，素行良好
    ，有臺灣高等法院被告前案紀錄表1 份在卷可稽，且於偵、
    審中業已坦承犯行並表示悔悟，及其犯罪之動機係出於不服
    軍中管教、目前已有正式工作、學歷為國中畢業（此業據被
    告供陳在卷，見本院卷第16頁）、犯罪所生之損害不大且業
    已歸還所竊物品等一切情狀，量處如主文所示之刑，並諭知
    易科罰金折算之標準。末衡以被告因一時短於思慮，罹此刑
    章，犯後已坦承犯行，表現悔意，經此偵、審程序及刑之宣
    告之教訓後，應知戒慎，信無再犯之虞，且被告前未曾受有
    期徒刑以上刑之宣告，有臺灣高等法院被告前案紀錄表附卷
    可稽，本院因認其所受宣告之刑，以暫不執行為適當，爰併
    宣告如主文所示之緩刑期間，以勵自新，並觀後效。惟被告
    所為對於軍事安全尚非完全無危害，且顯見其法治觀念較為
    淺薄，為確保被告嗣後能恪遵法令規定，自以命其履行一定
    之負擔為宜，爰併依刑法第74條第2 項第4 款之規定，命被
    告應向公庫支付新臺幣2 萬元，以維法治。
據上論斷，應依刑事訴訟法第273 條之1 第1 項、第299 條第1
項前段、第300 條，陸海空軍刑法第64條第5 項，刑法第11條前
段、第62條前段、第41條第1 項前段、第74條第1 項第1 款、第
2項 第4 款，判決如主文。
本案經檢察官林圳義到庭執行職務。
中    華    民    國    99    年    10    月    19    日
                  刑事第二庭    法  官  薛侑倫
以上正本證明與原本無異。
如不服本判決應於收受判決後10日內向本院提出上訴書狀，並應
敘述具體理由；其未敘述上訴理由者，應於上訴期間屆滿後20日
內向本院補提理由書（均須按他造當事人之人數附繕本）「切勿
逕送上級法院」。
中    華    民    國    99    年    10    月    19    日
                                書記官  邱郁芸
附錄犯罪所犯法條全文
陸海空軍刑法第64條（竊取或侵佔械彈罪）
竊取或侵佔軍用武器或彈藥者，處3 年以上10年以下有期徒刑。
意圖供自己或他人犯罪之用，而犯前項之罪者，處無期徒刑或10
年以上有期徒刑。
竊取或侵佔第1 項以外之軍用物品者，處1 年以上7 年以下有期
徒刑。
前三項之未遂犯，罰之。
犯第1 項或第3 項之罪，情節輕微者，處5 年以下有期徒刑。

司法院資訊處製作；財團法人民間司法改革基金會備份。
